【裁判字號】    94,簡上,291
【裁判日期】    950518
【裁判案由】    詐欺
【裁判全文】
臺灣臺南地方法院刑事判決             94年度簡上字第291號
公  訴  人  臺灣臺南地方法院檢察署檢察官
上  訴  人
即  被  告  丁○○
                      弄22號.
上列上訴人因詐欺案件，不服中華民國94年8月5日本院94年度簡
字第1833號第一審判決（聲請案號：94年度偵字第7573號），提
起上訴，被告於本院審理時就被訴事實為有罪之陳述，經本院合
議庭裁定改行簡式審判程序，本院判決如下：
    主  文
上訴駁回。
丁○○緩刑貳年。
    事實及理由
一、丁○○與址設於臺南市○○路○段243號8樓之國民旅遊卡特
    約商店「鼎穩旅行社有限公司」（下稱鼎穩旅行社）之負責
    人甲○○，均明知嘉義縣阿里山鄉樂野國民小學 (下稱樂野
    國小)員工戊○○、中華郵政股份有限公司嘉義郵局 (下稱
    嘉義郵局)員工己○○、丙○○、乙○○等人，實際上未參
    加鼎穩旅行社所安排「預購型公務員國民旅遊」之旅遊行程
    ，竟與戊○○、己○○、丙○○、乙○○共同基於詐領公務
    人員強制休假旅遊補助費之概括犯意聯絡及行為分擔，陸續
    自民國92年7月起至同年9月止，由甲○○授權丁○○以鼎穩
    旅行社名義，向戊○○、己○○、丙○○、乙○○等人取得
    渠等所有中國信託商業銀行之國民旅遊卡卡號後，復進行刷
    卡購買前揭旅遊行程之詐術，致使發卡銀行陷於錯誤，同意
    刷卡簽帳消費，復由甲○○使用網際網路服務，為戊○○、
    己○○、丙○○、乙○○鍵入購買前揭旅遊行程相關資料至
    財團法人聯合信用卡處理中心建置之「公務人員強制休假補
    助費檢核系統」等不實事項而行使該等不實資料，足生損害
    於公務機關對於公務人員強制休假補助費之正確性。再由戊○○、己○○、丙○○、乙○○自網際網路下載列印之「公
    務人員強制休假補助費申請表」上簽名蓋章，分別並持向所
    任職之樂野國小、嘉義郵局謊稱消費購買前揭旅遊行程，致
    使會計人員陷於錯誤，核撥公務人員強制休假補助費新台幣
    (下同)16000 至17000元不等之金額至渠等所有之帳戶。嗣
    戊○○、己○○、丙○○、乙○○向法務部調查局嘉義縣調
    查站自首，而獲上情。案經臺灣嘉義地方法院檢察署檢察官
    簽分呈由臺灣高等法院臺南分院檢察署檢察長核轉臺灣臺南
    地方法院檢察署檢察官偵查起訴。
二、本件係經被告丁○○於審理程序期日為有罪之陳述，而經本
    院合議庭裁定以簡式審判程序加以審理，則依據刑事訴訟法
    第273條之2、同法第159條第2項之規定，不適用傳聞法則有
    關限制證據能力之相關規定；並得依同法第310條之2之準用
    同法第454條之規定製作略式判決書（僅記載「證據名稱」
    ），合先敘明。
三、前項犯罪事實，有下列事證足資證明：
  (一)被告於本院審理時之自白。
  (二)證人甲○○、戊○○、己○○、丙○○、乙○○於偵查中之
    證述。
  (三)被告丁○○名片影本1件。
  (四)「嘉義縣阿里山鄉樂野國民小學所屬公務人員符合報領公務
    人員強制休假補助費申請表」及證人戊○○繳回該次所申領
    補助款之繳款書各1件。
  (五)「中華郵政股份有限公司嘉義郵局所屬公務人員符合報領
    公務人員強制休假補助費申請表」1件。
  (六)財團法人金融聯合徵信中心查詢單1紙。
  (七)卷附臺灣高等法院被告全國前案紀錄表。
四、核被告所為，係犯刑法第216條、214條、215條之罪偽造文
    書罪及同法第339條第1項之詐欺罪。被告與甲○○、戊○○
    、己○○、丙○○、乙○○間就上開犯行，有犯意聯絡及行
    為分擔，均為共同正犯。又被告先後多次偽造文書及詐欺犯
    行，均時間緊接，犯罪構成要件相同，顯係基於概括犯意反
    覆為之，為連續犯，應依刑法第56條規定論以一罪，並加重
    其刑。再被告等所犯上開偽造文書及詐欺犯行，有方法結果
    之牽連關係，為裁判上一罪，應從一重依詐欺罪處斷。原審
    以被告罪證明確，並審酌被告犯罪之動機、目的、手段、所
    生危害及共犯甲○○所宣告之刑，被告犯後態度等一切情狀
    ，依刑事訴訟法第449條第2項、第454條，刑法第28條、第
    56條、第216條、214條、215條、第339條第1項、第55條、
    第41條第1項前段，罰金罰鍰提高標準條例第1條前段、第2
    條，量處被告有期徒刑四月，並諭知易科罰金之折算標準，
    以資懲儆。核其認事用法俱無不合，量刑亦稱妥適。被告上
    訴意旨，空言指摘原審量刑不當，並無可取，為無理由，應
    予駁回。惟查，被告前未曾受有期徒刑以上刑之宣告，有卷
    附被告全國前案紀錄表可按，本次係因一時貪念而罹刑章，
    事後已知悔悟，同時共犯甲○○另案經臺灣高雄地方法院判
    處有期徒刑五月，緩刑二年確定，本院認被告經此偵審程序
    ，當知所警惕，信無再犯之虞，本院因認前開所宣告之刑，
    以暫不執行為適當，併予宣告緩刑二年，以啟自新。
五、據上論斷，應依刑事訴訟法第455條之1第1項、第3項、第27
    3條之1第1項、第310條之2、第454條第2項、368條，刑法第
    74條第1款，判決如主文。
本案經檢察官庚○○到庭執行職務。
中    華    民    國    95    年     5    月    18    日
                  刑事第七庭    審判長法  官  林英志
                                      法  官  林勝利
                                      法  官  彭喜有
以上正本證明與原本無異。
本件不得上訴。
                                      書記官  黃傳鈞
中    華    民    國    95    年    5     月    19    日
附錄本件論罪科刑法條全文
中華民國刑法第339條第1項：
意圖為自己或第三人不法之所有，以詐術使人將本人或第三人之
物交付者，處5年以下有期徒刑、拘役或科或併科1千元以下罰金
。
中華民國刑法第216條：
行使第 210 條至第 215 條之文書者，依偽造、變造文書或登載
不實事項或使登載不實事項之規定處斷。
中華民國刑法第215條；
從事業務之人，明知為不實之事項，而登載於其業務上作成之文
書，足以生損害於公眾或他人者，處3年以下有期徒刑、拘役或
500元以下罰金。
中華民國刑法第214條：
明知為不實之事項，而使公務員登載於職務上所掌之公文書，足
以生損害於公眾或他人者，處3年以下有期徒刑、拘役或500 元
以下罰金。


司法院資訊處製作；財團法人民間司法改革基金會備份。
